【裁判字號】    99,監,36
【裁判日期】    990419
【裁判案由】    選定監護人等
【裁判全文】
臺灣彰化地方法院民事裁定                99年度監字第36號
聲  請  人  甲○○
相  對  人  乙○○○
上列聲請人聲請對相對人選定監護人等事件，本院裁定如下：
    主  文
選定甲○○為受監護宣告之人乙○○○之監護人。
指定丙○○（住台中市○區○○路90巷1弄10號）為會同開具財
產清冊之人。
聲請費用新台幣壹仟元由相對人負擔。
    理  由
一、聲請意旨略以：相對人乙○○○（女、民國○○年○月○日生、
    身分證統一編號：Ｚ000000000號）係聲請人即三女甲○○（
    女、55年11月19日生、身分證統一編號：Ｚ000000000號)及
    長女丙○○（女、51年6月7日生、身分證統一編號：Ｚ00000
    0000號）之母，相對人因罹患精神分裂症，致發生障礙，雖
    經屢為延醫治療均不見起色，達心神喪失狀態，經鈞院於96
    年5月31日以96年度禁字第43號裁定准許宣告為禁治產人，
    因相對人之父、母及配偶、兄弟姊妹均已死亡，爰請求選定
    聲請人為相對人之監護人，並指定丙○○為會同開具財產清
    冊之人等語。
二、按民法總則中華民國97年5月2日修正之條文施行前，已為禁
    治產宣告者，視為已為監護宣告；繫屬於法院之禁治產事件
    ，其聲請禁治產宣告者，視為聲請監護宣告；聲請撤銷禁治
    產宣告者，視為聲請撤銷監護宣告；並均於修正施行後，適
    用修正後之規定，民法總則施行法第4條定有明文。上開民
    法總則中華民國97年5月2日修正之條文，98年11月23日施行
    ，故相對人乙○○○視為已受監護宣告，合先敘明。
三、又按法院為監護之宣告時，應依職權就配偶、四親等內之親
    屬、最近一年有同居事實之其他親屬、主管機關、社會福利
    機構或其他適當之人選定一人或數人為監護人，並同時指定
    會同開具財產清冊之人，民法第1111條1項定有明文。查聲
    請人主張相對人係聲請人及丙○○之母，相對人因罹患精神
    分裂症，致發生障礙，經屢為延醫治療均不見起色，達心神
    喪失狀態，前經本院於96年5月31日以96年度禁字第43號裁
    定准許宣告為禁治產人，因相對人之父、母及配偶、兄弟姊
    妹均已死亡，爰請求選定聲請人為相對人之監護人，並指定
    丙○○為會同開具財產清冊之人等情，業據聲請人提出戶籍
    謄本、親屬系統表、本院96年度禁字第43號民事裁定影本，
    堪信屬實，是聲請人聲請選定相對人之監護人，即屬正當。
    本院審酌聲請人為相對人子女，與相對人同居並照顧相對人
    ，故由聲請人擔任相對人監護人應屬適當。又丙○○亦為相
    對人之子女，故由丙○○擔任會同開具財產清冊之人，亦屬
    適當，爰選定監護人及指定會同開具財產清冊之人如主文所
    示。
四、依非訟事件法第21條第2項，裁定如主文。
中    華    民    國    99    年    4    月    19    日
                  家事法庭    法  官  詹秀錦
以上正本係照原本作成。
如對本裁定抗告，須於裁定送達後10日之不變期間內，向本院提
出抗告狀，並繳納抗告費新臺幣1,000元。
                              書記官  顧嘉文
中    華    民    國    99    年    4    月    19    日

司法院資訊處製作；財團法人民間司法改革基金會備份。
